臺灣基隆地方法院基隆簡易庭民事判決
111年度基勞簡字第3號
原      告  林昭君  

            趙欣儀  

            池琇瑜  

上三人共同
訴訟代理人  陳學驊律師
被      告  咏序食品股份有限公司

兼  上一人
法定代理人  胡岑誌（原名胡惟甯）




上列當事人間請求給付工資等事件，本院於民國111年6月22日辯
論終結，判決如下：
    主      文
被告咏序食品股份有限公司應給付原告乙○○、丁○○、甲○○各新臺
幣伍萬貳仟捌佰捌拾伍元、捌萬伍仟參佰柒拾伍元、參萬貳仟伍
佰壹拾伍元，及均自民國一百一十一年六月八日起至清償日止，
按週年利率百分之五計算之利息。
被告咏序食品股份有限公司應分別提撥新臺幣壹萬零參佰玖拾貳
元、壹萬伍仟柒佰參拾貳元、陸仟陸佰柒拾貳元至勞動部勞工保
險局原告乙○○、丁○○、甲○○之個人退休金專戶。
原告其餘之訴駁回。
訴訟費用由被告咏序食品股份有限公司負擔。
本判決第一項、第二項得假執行，但被告咏序食品股份有限公司
如各以新臺幣陸萬參仟貳佰柒拾柒元、壹拾萬壹仟壹佰零柒元、
參萬玖仟壹佰捌拾柒元為原告乙○○、丁○○、甲○○預供擔保，得免
為假執行。
原告其餘假執行之聲請駁回。 
    事實及理由
壹、程序方面
一、按訴狀送達後，原告不得將原訴變更或追加他訴，但請求之
    基礎事實同一者、擴張或減縮應受判決事項之聲明者，不在
    此限，民事訴訟法第255條第1項第2款、第3款定有明文。查
    原告本係聲明請求：㈠被告咏序食品股份有限公司（下稱咏
    序公司）、丙○○應連帶給付原告乙○○新臺幣（下同）53,867
    元、原告丁○○85,921元、原告甲○○33,263元，及均自起訴狀
    繕本送達翌日起至清償日止，按週年利率5%計算之利息。㈡
    被告咏序食品股份有限公司應分別提撥12,096元、16,560元
    、6,672元至原告乙○○、丁○○、甲○○之勞動部勞工保險局勞
    工退休金專戶。㈢願供擔保，請求准予宣告假執行。（參見
    本院卷第11頁）嗣則於民國111年6月10日，提出民事變更訴
    之聲明暨準備理由狀，援其先前主張之相同事實，更正其應
    受判決事項之聲明，求為判命：㈠被告咏序公司、丙○○應連
    帶給付原告乙○○53,536元、原告丁○○85,375元、原告甲○○32
    ,515元，及均自起訴狀繕本送達翌日起至清償日止，按週年
    利率5%計算之利息。㈡被告咏序公司應分別提撥12,096元、1
    6,560元、6,672元至原告乙○○、丁○○、甲○○之勞動部勞工保
    險局勞工退休金專戶。㈢願供擔保，請求准予宣告假執行。
    （參見本院卷第157頁、第179頁）核其所為更異，尚屬應受
    判決事項聲明之減縮，且其請求之基礎事實同一，合於上開
    規定，應予准許。
二、被告經合法通知，未於言詞辯論期日到場，核無民事訴訟法
    第386條各款所列情形，爰依民事訴訟法第436條第2項、第3
    85條第1項前段之規定，准原告之聲請，由其一造辯論而為
    判決。
貳、實體方面
一、原告主張：
　　原告乙○○、丁○○、甲○○各於110年3月15日、109年11月6日、
    110年4月12日，受僱於被告咏序公司擔任產品包裝作業員乙
    職；原告乙○○、甲○○每月薪資係24,000元，並自110年7月起
    ，調整為每月26,000元；而原告丁○○每月薪資則為27,000元
    。後被告咏序公司雖因COVID-19疫情導致業務緊縮，於110
    年10月16日、110年11月16日、110年8月31日，依勞動基準
    法（下稱勞基法）第11條第2款規定，分別與原告乙○○、丁○○、甲○○終止勞動契約，然被告咏序公司迄仍積欠原告乙○○
    、丁○○、甲○○工資各21,806元、42,309元、15,976元、資遣
    費各7,374元、13,875元、4,405元、預告工資各8,252元、1
    7,609元、7,514元、特休工資各2,475元、5,283元、0元、
    勞健保費各13,629元、5,544元、4,620元未償，復未依法提
    繳勞工退休金（下稱勞退金）各12,096元、16,560元、6,67
    2元，至乙○○、丁○○、甲○○於勞保局之勞工退休金專戶，兼
    之丁○○為請領失業給付，曾代被告咏序公司完納勞保費暨滯
    納金合計755元，是原告自得本於勞基法、勞動契約以及不
    當得利之法律關係請求被告咏序公司給付乙○○、丁○○、甲○○
    各53,536元、85,375元、32,515元，暨分別提撥12,096元、
    16,560元、6,672元，至乙○○、丁○○、甲○○於勞動部勞工保
    險局之勞工退休金專戶。又被告丙○○乃被告咏序公司之負責
    人，卻容任被告咏序公司違反法令導致被告咏序公司迄尚積
    欠乙○○、丁○○、甲○○各53,536元、85,375元、32,515元，故
    原告亦得依民法第184條第2項前段、公司法第23條第2項規
    定，請求被告丙○○就「除提撥勞退金以外」之上開金額，就
    原告連帶負損害賠償之責。基上，爰聲明：
  ㈠被告咏序公司、丙○○應連帶給付原告乙○○53,536元、原告丁○○85,375元、原告甲○○32,515元，及均自起訴狀繕本送達翌
    日起至清償日止，按週年利率5%計算之利息。
  ㈡被告咏序公司應分別提撥12,096元、16,560元、6,672元至原
    告乙○○、丁○○、甲○○之勞動部勞工保險局勞工退休金專戶。
　㈢願供擔保，請求准予宣告假執行。
二、被告答辯：
    被告經本院合法通知，未於言詞辯論期日到場，亦未提出書
    狀為任何聲明或陳述。
三、本院判斷：
　㈠原告主張乙○○、丁○○、甲○○各於110年3月15日、109年11月6
    日、110年4月12日，受僱於被告咏序公司擔任產品包裝作業
    員乙職；乙○○、甲○○每月薪資係24,000元，並自110年7月起
    ，調整為每月26,000元，而丁○○每月薪資則為27,000元；又
    被告咏序公司雖因COVID-19疫情導致業務緊縮，於110年10
    月16日、110年11月16日、110年8月31日，依勞基法第11條
    第2款規定，分別與原告乙○○、丁○○、甲○○終止勞動契約，
    然被告咏序公司目前尚欠原告工資、資遣費、預告工資、特
    休工資、勞健保費以及原告代墊之勞保費與滯納金未償，復
    未依法提繳勞退金至原告等人設於勞保局之勞工退休金專戶
    等情，業據原告提出與其主張相符之薪資單、非自願離職證
    明書、勞工保險被保險人投保資料表、勞動部勞工保險局11
    0年12月29日保普核字第110071409065號函、勞動部勞工保
    險局保險費暨滯納金繳款單、勞工退休金個人專戶明細資料
    、基隆市政府勞資爭議調解記錄、薪轉帳戶交易明細表、被
    告咏序公司於勞動部勞工保險局應繳保費查詢明細列印紙本
    等件為證，並經本院職權向基隆市政府函調原告等人與被告
    咏序公司間勞資爭議調解資料查核無訛，有基隆市政府111
    年1月17日基府社關參字第1110002957號函、111年1月3日基
    府社關參字第1100083472號函暨勞資爭議調解申請書、勞資
    爭議調解記錄等書面資料存卷為憑，兼之被告既未出席勞資
    爭議調解，亦未到庭爭執或提出書狀表明證據或有利於己之
    答辯，本院綜合上開證據調查結果，自堪認原告之上開主張
    為真實。
　㈡茲就雇主即被告咏序公司所應給付之工資、資遣費、預告工
    資、特休工資、勞健保費、勞保費暨滯納金，以及所應提繳
    之勞退金數額，逐項審酌如下：
  ⒈工資部分：
　⑴按工資應全額直接給付勞工；依本法終止勞動契約時，雇主
    應即結清工資給付勞工，勞基法第22條第2項前段、勞基法
    施行細則第9條分別定有明文。是依前開規定，雇主合法終
    止勞動契約時，勞工自得請求結清全額工資。
  ⑵原告乙○○主張被告咏序公司尚欠「110年8月工資13,553元、9
    月工資8,253元」，業據提出薪資單、薪轉帳戶交易明細表
    為證。本院審核原告乙○○薪轉帳戶於110年6月23日、7月23
    日、8月25日，各有當月薪資單之所示數額匯入，而可合理
    推認「被告咏序公司係於原告乙○○提出勞務給付之次月下旬
    給付工資」；因上開薪轉帳戶於110年8月26日以後，即未見
    有何「相同或近似於乙○○之薪資數額」匯入，故原告主張被
    告咏序公司尚欠乙○○工資21,806元（110年8月工資13,553元
    、9月工資8,253元），自有所本而堪採信。
  ⑶原告丁○○主張被告咏序公司尚欠「110年9月工資9,209元、10
    月工資29,500元、11月工資3,600元」，亦據提出薪資單、
    薪轉帳戶交易明細表為證。本院審核原告丁○○之薪轉帳戶，
    截至110年9月28日為止，各有當月薪資單之所示數額匯入，
    然而110年10月薪資單所示19,209元，於薪轉帳戶祇見10,00
    0元匯款，此後同樣未見有何「相同或近似於丁○○之薪資數
    額」匯入，故應認被告咏序公司尚欠丁○○110年9月工資餘款
    及「至丁○○離職為止（即110年11月16日）」之工資未償。
    因110年10月薪資單顯示丁○○工資數額為19,209元，是於扣
    除業已匯入帳戶之10,000元以後，被告咏序公司尚應給付丁○○9,209元【計算式19,209元－10,000元＝9,209元】；又依薪
    資單所載推敲丁○○之薪資結構，可知丁○○每月基本工資雖係
    27,000元，然被告咏序公司尚固定於每月提供全勤獎金1,50
    0元與伙食津貼1,000元，關此經常性給與之津貼，依勞基法
    第2條第3款規定，亦為丁○○工資之一部，故110年10月計至1
    10年11月16日為止，被告咏序公司尚應給付丁○○33,100元（
    計算式：❶10月工資：27,000元＋1,500元＋1,000元＝29,500元
    ；❷11月工資：27,000元÷30日×4日＝3,600元；❸29,500元＋3,
    600元＝33,100元）。從而，原告主張被告咏序公司尚欠丁○○
    工資42,309元（110年9月尚欠9,209元，110年10月至110年1
    1月16日應付33,100元），亦有根據而堪採信。
  ⑷原告甲○○主張其工資係以現金方式領取，倘經受領無訛，即
    由其於「薪資單之簽收欄處」簽名確認，而被告咏序公司尚
    欠110年8月工資15,976元未付，亦據提出薪資單為證。本院
    審核原告甲○○所提出之全部薪資單，僅止110年8月未經甲○○
    簽名確認，並參酌該薪資單所載薪資結構，原告甲○○110年8
    月工資應為15,976元【計算式：基本工資22,533元＋全勤獎
    金1,300元＋伙食津貼867元－勞保費552元－健保費372元－排休
    （72HR）7,800元＝15,976元】；基此，原告主張被告咏序公
    司尚欠甲○○工資15,976元（110年8月工資），亦屬合理可信
    。
  ⒉資遣費部分：
  ⑴按勞工適用本條例之退休金制度者，適用本條例後之工作年
    資，於勞動契約依勞基法第11條、第13條但書、第14條及第
    20條或職業災害勞工保護法第23條、第24條規定終止時，其
    資遣費由雇主按其工作年資，每滿1年發給2分之1個月之平
    均工資，未滿1年者，以比例計給；最高以發給6個月平均工
    資為限，不適用勞基法第17條之規定。勞工退休金條例（下
    稱勞退條例）第12條第1項定有明文。且參酌行政院勞工委
    員會（現已改制為勞動部）83年4月9日台勞動2字第25564
    號函釋意旨，勞基法第2條第4款規定所稱之平均工資，固係
    指「日平均薪資」，惟考量「計算事由發生之當日前6個月
    之總日數」，視其大月、小月而為181天至184天不等（並非
    均係固定180天），倘若一律以每月30天計之，將使勞工應
    得之資遣費數額減少；若以「日平均工資」乘以計算期間每
    月之平均日數作為計算標準（即以「勞工退休前6個月工資
    總額直接除以6」），應較為簡易、準確及合理。承此說明
    ，雇主依勞基法第11條終止勞動契約時，應先計算勞工之平
    均工資，再據其工作年資，按比例發給資遣費；而平均工資
    則以「日平均工資」乘以計算期間每月之平均日數為準（即
    以勞工退休前6個月工資總額直接除以6計之）。
  ⑵原告乙○○於110年3月15日迄同年10月16日，受僱於被告咏序
    公司，工作年資為7個月又1天，因勞基法施行細則第2條第1
    款規定，計算平均工資時，發生計算事由之當日不計入，兼
    參酌行政院勞工委員會83年4月9日台勞動2字第25564號函
    釋意旨，原告乙○○於資遣（110年10月16日）前6個月即110
    年4月16至10月15日之平均工資，應為25,167元【計算式：
    （24,000元÷30×15＋24,000元＋24,000元＋26,000元＋26,000元
    ＋26,000元＋26,000元÷30×15）÷6個月＝25,167元，元以下四
    捨五入，下同】（註：原告乙○○7月工資調整為26,000元）
    。又原告乙○○工作年資為7個月又1天，新制基數即為109/37
    2【新制資遣基數計算公式：[年＋(月＋日÷當月份天數)÷12]÷
    2】，故原告乙○○請求被告咏序公司給付資遣費7,374元【計
    算式：25,167元×109/372＝7,374元】，為有理由。
  ⑶原告丁○○於109年11月6日迄110年11月16日，受僱於被告咏序
    公司，工作年資為1年又10天，因勞基法施行細則第2條第1
    款規定，計算平均工資時，發生計算事由之當日不計入，兼
    參酌行政院勞工委員會83年4月9日台勞動2字第25564號函
    釋意旨，原告丁○○於資遣（110年11月16日）前6個月即110
    年5月16至11月15日之平均工資，應為27,000元【計算式：
    （27,000元÷30×15＋27,000元＋27,000元＋27,000元＋27,000元
    ＋27,000元＋27,000元÷30×15）÷6個月＝27,000元】。又原告
    丁○○工作年資為1年又10天，新制基數即為37/72【新制資遣
    基數計算公式：[年＋(月＋日÷當月份天數)÷12]÷2】，故原告
    丁○○請求被告咏序公司給付資遣費13,875元【計算式：27,0
    00元×37/72＝13,875元】，為有理由。
  ⑷原告甲○○於110年4月12日迄110年8月31日，受僱於被告咏序
    公司，工作年資為4個月又19天；因原告甲○○工作未滿6個月
    ，依勞基法第2條第4款規定，平均工資為工作期間所得工資
    總額除以工作期間之總日數所得之金額；又原告甲○○於110
    年4月12日迄110年8月31日之工作總日數，為141日，110年4
    月迄7月工資，依序為21,600元、24,000元、24,000元、26,
    000元，再加計8月工資22,533元，原告甲○○「日平均工資」
    應為838元【計算式：（21,600元＋24,000元＋24,000元＋26,0
    00元＋22,533元）÷141＝838元】，「月平均工資」應為25,64
    3元【以83年4月9日台(83)勞動2字第25564號函之標準計算
    ，即日平均工資乘以計算期間每月平均日數（先計算4月至8
    月每月平均日數日再乘以日平均工資）；計算式：❶（30＋31
    ＋30＋31＋31）÷5＝30.6；❷30.6×838＝25,643元】，又原告甲○○
    工作年資為4個月又19天，新制基數即為143/744【新制資遣
    基數計算公式：[年＋(月＋日÷當月份天數)÷12]÷2】，故原告
    甲○○得請求被告咏序公司給付之資遣費為4,929元（計算式
    ：25,643元×143/744＝4,929元）。從而，原告甲○○於4,929
    元之範圍內，請求被告咏序公司給付資遣費4,405元，為有
    理由，應予准許。
  ⒊預告工資部分：
　⑴按雇主依第11條或第13條但書規定終止勞動契約者，其預告
    期間依左列各款之規定：繼續工作3個月以上1年未滿者，
    於10日前預告之。繼續工作1年以上3年未滿者，於20日前
    預告之。繼續工作3年以上者，於30日前預告之；雇主未依
    第1項規定期間預告而終止契約者，應給付預告期間之工資
    。勞基法第16條第1項、第3項定有明文。且參酌勞動部109
    年10月29日勞動關2字第1090128292A號令，勞基法第16條第
    1項及第3項規定，關於預告期間計算及預告期間工資之給付
    標準，為「雇主應預告期間之日數乘以勞工一日工資」；該
    一日工資，為勞工契約終止前一日之正常工作時間所得之工
    資。其為計月者，為契約終止前最近一個月正常工作時間所
    得之工資除以三十所得之金額。但該金額低於平均工資者，
    以平均工資計給。因原告主張被告咏序公司未予預告旋即終
    止勞動契約，故原告自得依前開規定，請求被告咏序公司給
    付預告期間工資。
  ⑵承前⒉⑵所述，原告乙○○工作年資為7個月又1天，依勞基法第1
    6條第1項規定，預告期間為10日；參酌勞動部109年10月29
    日勞動關2字第1090128292A號令，以「契約終止前最近一個
    月正常工作時間所得之工資除以三十所得之金額」計算一日
    工資，原告乙○○所得請求之預告期間工資，應係8,667元【
    計算式：契約終止前最近1個月即9月基本工資26,000元÷30×
    10＝8,667元】。從而，原告乙○○於8,667元之範圍內，請求
    被告咏序公司給付預告工資8,252元，為有理由。
  ⑶承前⒉⑶所述，原告丁○○工作年資為1年又10天，依勞基法第16
    條第1項規定，預告期間為20日；參酌勞動部109年10月29日
    勞動關2字第1090128292A號令，以「契約終止前最近一個月
    正常工作時間所得之工資除以三十所得之金額」計算一日工
    資，原告丁○○所得請求之預告期間工資，應係18,000元【計
    算式：契約終止前最近1個月即10月基本工資27,000÷30×20＝
    18,000元】。從而，原告乙○○於18,000元之範圍內，請求被
    告咏序公司給付預告工資17,609元，為有理由。
  ⑷承前⒉⑷所述，原告甲○○工作年資為4個月又19天，依勞基法第
    16條第1項規定，預告期間為10日；參酌勞動部109年10月29
    日勞動關2字第1090128292A號令，以「契約終止前最近一個
    月正常工作時間所得之工資除以三十所得之金額」計算一日
    工資，原告甲○○所得請求之預告期間工資，應係8,667元【
    計算式：契約終止前最近1個月即7月基本工資26,000元÷30×
    10＝8,667元】。從而，原告甲○○於8,667元之範圍內，請求
    被告咏序公司給付預告工資7,514元，為有理由。
  ⒋特休未休工資部分：
　⑴按勞工在同一雇主或事業單位，繼續工作滿一定期間者，應
    依下列規定給予特別休假：㈠6個月以上1年未滿者，3日。㈡1
    年以上2年未滿者，7日。㈢2年以上3年未滿者，10日。㈣3年
    以上5年未滿者，每年14日。㈤5年以上10年未滿者，每年15
    日。㈥10年以上者，每1年加給1日，加至30日為止；勞工之
    特別休假，因年度終結或契約終止而未休之日數，雇主應發
    給工資。勞基法第38條第1項、第4項前段定有明文。又勞基
    法第38條第4項所定雇主應發給工資，按勞工未休畢之特別
    休假日數，乘以其1日工資計發，所謂1日工資，為勞工之特
    別休假於年度終結或契約終止前1日之正常工作時間所得之
    工資；其為計月者，為年度終結或契約終止前最近1個月正
    常工作時間所得之工資除以30所得之金額，勞基法施行細則
    第24之1條第2項第1款亦有明文。
　⑵承前⒉⑵所述，原告乙○○於110年3月15日迄同年10月16日，受
    僱於被告咏序公司（6個月以上1年未滿），依勞基法第38條
    第1項第1款規定，原告乙○○理應享有3日特別休假，故其特
    休未休工資應為2,600元【計算式：契約終止前最近1個月即
    9月基本工資26,000元÷30×3＝2,600元】。從而，原告乙○○於
    2,600元之範圍內，請求被告咏序公司給付特休未休工資2,4
    75元，為有理由。
  ⑶承前⒉⑶所述，原告丁○○於109年11月6日迄110年11月16日，受
    僱於被告咏序公司（1年以上2年未滿），依勞基法第38條第
    1項第2款規定，原告丁○○理應享有7日特別休假，因原告丁○○自承其已休1日，故其特休未休工資應為5,400元【計算式
    ：契約終止前最近1個月即10月基本工資27,000÷30×（7-1）
    ＝5,400元】。從而，原告丁○○於5,400元之範圍內，請求被
    告咏序公司給付特休未休工資5,283元，為有理由。
  ⒌預扣勞健保費部分：
  ⑴按無法律上之原因而受利益，致他人受損害者，應返還其利
    益，民法第179條前段定有明文。查被告咏序公司自原告薪
    資扣取勞、健保費，卻未代繳予主管機關，是自客觀以言，
    被告咏序公司顯係無法律上之原因而受利益，並致原告受有
    損害，從而，原告自得本於不當得利之法律關係，請求被告
    咏序公司返還關此不法利得。　
  ⑵原告乙○○主張被告咏序公司自其薪資扣取勞、健保費，每月
    合計1,947元（健保費1,395元、勞保費552元），因被告咏
    序公司扣款後未予代繳，乃本不當得利之法律關係，請求告
    咏序公司返還「110年4月迄同年10月扣取金額總計13,629元
    （1,947元×7個月）」。惟細繹乙○○110年4月迄同年10月薪
    資單所示，被告咏序公司以「勞、健保費」之名目，自乙○○
    薪資所扣取之金額，依序為924元（健保費372元、勞保費55
    2元）、2,319元（健保費1395元、勞保費552元、健保補扣3
    72元）、1,947元（健保費1,395元、勞保費552元）、1,947
    元（同前）、1,947元（同前）、1,947元（同前）、1,947
    元（同前），以上金額總計12,978元【計算式：924元＋2,31
    9元＋1,947元＋1,947元＋1,947元＋1,947元＋1,947元＝12,978元
    】，故被告咏序公司僅於12,978元之範圍以內受有利益，並
    致乙○○受有損害；從而，原告本於不當得利之法律關係，請
    求被告咏序公司給付乙○○12,978元，為有理由，應予准許，
    至原告逾此範圍之請求，則乏根據，為無理由，應予駁回。
    　　　
  ⑶原告丁○○主張被告咏序公司自其薪資扣取勞、健保費，每月
    合計924元（健保費372元、勞保費552元），因被告咏序公
    司扣款後未予代繳，乃本不當得利之法律關係，請求告咏序
    公司返還「110年5月迄同年10月扣取金額總計5,544元（924
    元×6個月）」。經核原告所陳扣款情節，尚與丁○○110年5月
    迄同年10月之薪資單所載相符，而可認被告咏序公司係於5,
    544元之範圍以內受有利益，並致丁○○受有損害；從而，原
    告本於不當得利之法律關係，請求被告咏序公司給付丁○○5,
    544元，為有理由，應予准許。
  ⑷原告甲○○主張被告咏序公司自其薪資扣取勞、健保費，每月
    合計924元（健保費372元、勞保費552元），因被告咏序公
    司扣款後未予代繳，乃本不當得利之法律關係，請求告咏序
    公司返還「110年4月迄同年8月扣取金額總計4,620元（924
    元×5個月）」。經核原告所陳扣款情節，亦與甲○○之薪資單
    所載相符，而可認被告咏序公司係於4,620元之範圍以內受
    有利益，並致甲○○受有損害；從而，原告本於不當得利之法
    律關係，請求被告咏序公司給付甲○○4,620元，亦有理由，
    應予准許。
  ⒍代墊勞保費暨滯納金部分：
　　承前㈠所述，被告咏序公司因COVID-19疫情導致業務緊縮，
    於110年11月16日，依勞基法第11條第2款規定，與原告丁○○
    終止勞動契約；故原告丁○○乃「非自願離職」，並得依就業
    保險法第11條規定，向主管機關申領失業給付。惟原告丁○○
    申請失業給付之時，獲悉「被告咏序公司並未依法繳納勞保
    費」，致其請領要件有所欠缺，經原告丁○○代雇主即咏序公
    司墊付勞保費暨滯納金合計755元，主管機關方始受理其失
    業給付之申請，業經提出勞動部勞工保險局保險費暨滯納金
    繳款單及勞保費繳納轉帳交易明細（本院卷第79頁、第95頁
    ）為證。因丁○○代雇主咏序公司繳納755元，形同免除咏序
    公司於此範圍之繳款義務，而可認被告咏序公司於755元之
    範圍以內受有利益，並致丁○○受有損害；從而，原告本於不
    當得利之法律關係，請求被告咏序公司給付丁○○755元，同
    有理由，應予准許。
  ⒎補提繳勞工退休金部分：
  ⑴按雇主應為適用勞退條例之勞工，按月提繳退休金，儲存於
    勞工保險局設立之勞工退休金個人專戶。雇主每月負擔之勞
    工退休金提繳率，不得低於勞工每月工資百分之6，勞退條
    例第6條第1項、第14條第1項定有明文。依同條例第31條第1
    項規定，雇主未依該條例之規定按月提繳或足額提繳勞工退
    休金，致勞工受有損害者，勞工得向雇主請求損害賠償。該
    專戶內之本金及累積收益屬勞工所有，僅於未符合同條例第
    24條第1項所定請領退休金規定之前，不得領取。是雇主未
    依該條例之規定，按月提繳或足額提繳勞工退休金者，將減
    損勞工退休金專戶之本金及累積收益，勞工之財產受有損害
    ，自得依該條例第31條第1項規定請求損害賠償；於勞工尚
    不得請領退休金之情形，亦得請求雇主將未提繳或未足額提
    繳之金額繳納至其勞退專戶，以回復原狀。
  ⑵被告咏序公司於乙○○之任職期間（110年3月15日至同年10月1
    6日），未依法就乙○○提繳勞工退休金乙情，有乙○○之勞工
    退休金個人專戶明細資料可參。因乙○○於110年3月15日迄同
    年3月31日之工資為17,600元，參照109年11月5日勞動部勞
    動福3字第1090136036B號令修正發布並自110年1月1日生效
    之勞工退休金月提繳分級表（下稱110年勞工退休金月提繳
    分級表），其勞保級距為17,880元；又乙○○於110年4月迄同
    年6月之工資為24,000元，參照110年勞工退休金月提繳分級
    表，其勞保級距為24,000元；而乙○○於110年7月迄同年9月
    之工資為26,000元，參照110年勞工退休金月提繳分級表，
    其勞保級距為26,400元。是依勞退條例第6條第1項、第14條
    第1項規定核算，被告咏序公司應為乙○○提繳10,392元【計
    算式：17,880元×16/31×6％＋24,000元×3×6％＋26,400元×（3＋1
    5/31）×6％＝10,392元】；從而，原告請求被告咏序公司提繳
    10,392元至乙○○於勞保局之勞工退休金個人專戶，為有理由
    ，應予准許，至原告逾此範圍之請求，則乏根據，為無理由
    ，應予駁回。
  ⑶被告咏序公司於丁○○任職期間之110年2月迄110年11月16日，
    未依法就丁○○提繳勞工退休金乙情，有丁○○之勞工退休金個
    人專戶明細資料可參。因丁○○於此期間，每月工資為27,000
    元，參照110年勞工退休金月提繳分級表，其勞保級距為27,
    600元，是依勞退條例第6條第1項、第14條第1項規定核算，
    被告咏序公司應為丁○○提繳15,732元【計算式：27,600元×
    （9＋15/30）×6％＝15,732元】；從而，原告請求被告咏序公
    司提繳15,732元至丁○○於勞保局之勞工退休金個人專戶，為
    有理由，應予准許，至原告逾此範圍之請求，則乏根據，為
    無理由，應予駁回。
  ⑷被告咏序公司於甲○○之任職期間（110年4月12日至同年8月31
    日），未依法就甲○○提繳勞工退休金乙情，有甲○○之勞工退
    休金個人專戶明細資料可參。因甲○○於110年4月12日迄同年
    4月30日之工資為21,600元，參照110年勞工退休金月提繳分
    級表，其勞保級距為22,000元；又甲○○於110年5、6月之工
    資為24,000元，參照110年勞工退休金月提繳分級表，其勞
    保級距為24,000元；而甲○○於110年7、8月之工資為26,000
    元，參照110年勞工退休金月提繳分級表，其勞保級距為26,
    400元。是依勞退條例第6條第1項、第14條第1項規定核算，
    被告咏序公司應為甲○○提繳6,840元【計算式：22,000元×18
    /30×6％＋24,000元×2×6％＋26,400元×2×6％＝6,840元】；從而，
    原告於上開範圍以內，請求被告咏序公司提繳6,672元至甲○○於勞保局之勞工退休金個人專戶，為有理由，應予准許。
  ⒏綜上所述，原告乙○○請求被告咏序公司給付52,885元（計算
    式：工資21,806元＋資遣費7,374元＋預告工資8,252元＋特休
    工資2,475元＋勞健保費12,978元＝52,885元），暨提撥勞退
    金10,392元；原告丁○○請求被告咏序公司給付85,375元（計
    算式：工資42,309元＋資遣費13,875元＋預告工資17,609元＋
    特休工資5,283元＋勞健保費5,544元＋代墊勞保費及滯納金75
    5元＝85,375元），暨提撥勞退金15,732元；原告甲○○請求被
    告咏序公司給付32,515元（計算式：工資15,976元＋資遣費4
    ,405元＋預告工資7,514元＋勞健保費4,620元＝32,515元），
    暨提撥勞退金6,672元，均屬適法有據，為有理由，應予准
    許。惟原告逾上開範圍之主張，則欠根據，為無理由，不能
    准許。
　㈢原告雖另主張被告丙○○乃被告咏序公司之負責人，卻容任被
    告咏序公司違反法令導致被告咏序公司迄尚積欠工資、資遣
    費、預告工資、特休工資、勞健保費、勞保費暨滯納金，是
    其自得依民法第184條第2項前段、公司法第23條第2項規定
    ，請求被告丙○○就「除提撥勞退金以外」之其他金額，就原
    告連帶負損害賠償之責云云。然原告雇主乃被告咏序公司，
    而「非」法定代理人丙○○，是以本件違反勞基法或勞退條例
    之行為人，原僅止被告咏序公司，而「非」其法定代理人丙○○，此觀勞基法所設行政處罰（勞基法第75條規定以下參看
    ），均係針對「雇主（咏序公司）」而非其法定代理人（丙○○），即足析其梗概；又侵權行為（不法侵害他人權利之行
    為），固係違法行為之一種，債務不履行為債務人侵害債權
    之行為，性質上雖亦屬於侵權行為，但法律另有關於債務不
    履行之規定，故關於侵權行為之規定，於債務不履行不適用
    之（最高法院43年台上字第752號判例意旨、95年度台上字
    第2674號判決意旨參照），從而原告縱因咏序公司（雇主）
    違反法令規定而有損害（即咏序公司未依兩造間之勞動契約
    以及法令規範提出給付），其情亦屬雇主所為給付之內容與
    債之本旨不合，而應負債務不履行責任（契約責任）之另事
    ，應循債務不履行之契約法則處理，而與侵權行為之賠償責
    任迥不相牟。更何況，被告丙○○雖係咏序公司之法定代理人
    ，對外代表公司並綜理公司之一切事務，然「公司法第23條
    第2項公司負責人之侵權行為責任」，與「被告咏序公司債
    務不履行所生之契約責任」，兩者本質完全不同，因債務人
    未依債之本旨提出給付（債務不履行），在一般社會經驗上
    可能之原因甚多，是此一「單純債務不履行」之客觀事態，
    原即無從直接據為「其公司負責人（法定代理人）侵權行為
    」之推認，遑論原告既可本於勞動契約以及相關法令，請求
    債務人即被告咏序公司提出給付，則被告咏序公司一時未為
    給付之現狀，尤難直接等同於「原告在法律上已受有如何之
    權利侵害」！因原告經本院闡明，仍不能說明、舉證「丙○○
    究竟有何因故意或過失執行公司業務所為之行為，違反法令
    而具備侵權行為之要件（致生何種損害）」，是原告主張被
    告丙○○應依民法第184條第2項前段、公司法第23條第2項規
    定，對原告連帶負損害賠償之責云云，自係一無根據而非可
    取。
　㈣結論：原告請求被告咏序公司各給付乙○○、丁○○、甲○○52,88
    5元、85,375元、32,515元，及均自起訴狀繕本送達翌日即1
    11年6月8日起至清償日止，按週年利率5%計算之利息，暨分
    別提撥10,392元、15,732元、6,672元至乙○○、丁○○、甲○○
    於勞動部勞工保險局勞工退休金專戶部分，為有理由，應予
    准許；至原告逾此範圍之請求，則欠根據，為無理由，應予
    駁回。
四、本件事證已臻明確，原告其餘所提證據，經審酌後與本件判
    決結果不生影響，爰不另一一論述，併予敘明。
五、訴訟費用由敗訴責任較大之被告咏序公司負擔。
六、法院就勞工之給付請求，為雇主敗訴之判決時，應依職權宣
    告假執行。前項情形，法院應同時宣告雇主得供擔保或將請
    求標的物提存而免為假執行，勞動事件法第44條第1項、第2
    項定有明文。本件為勞工請求雇主給付之事件，本院就原告
    勝訴部分，應依上開規定，依職權宣告假執行，並同時酌定
    相當之擔保金額，宣告被告咏序公司得供擔保或於提存後，
    免為假執行。至原告敗訴部分，其假執行之聲請亦失所依附
    ，應併予駁回。 
中　　華　　民　　國　　111 　年　　6 　　月　　29　　日
                  勞工法庭法  官  王慧惠
以上正本係照原本作成。　　　　　　　　　  
對於本件判決如有不服，應於收受送達後20日內向本院提出上訴
書狀，上訴於本院合議庭，並按他造當事人之人數附具繕本。如
委任律師提起上訴者，應一併繳納上訴審裁判費。 　　
中　　華　　民　　國　　111 　年　　6 　　月　　29　　日
                          書記官   姚安儒